【裁判字號】    90,交易,234
【裁判日期】    901023
【裁判案由】    過失傷害
【裁判全文】
臺灣臺南地方法院刑事判決                          九十年度交易字第二三四號
    公  訴  人  臺灣台南地方法院檢察署檢察官
    被      告  乙○○
右列被告因過失傷害案件，經檢察官提起公訴（九十年度偵字第四二五０號），本院
判決如左：
    主  文
乙○○因過失傷害人，處拘役肆拾日，如易科罰金，以參佰元折算壹日。
    事  實
一、乙○○於民國八十九年九月二十九日下午四時二十分許，駕駛車牌號碼ＩＧ─七
    八四六號自用小客車，沿台南市○○路○段二六二巷，由北往南方向行駛，途經
    該巷與怡安路設有閃光紅燈之交岔路口時，理應注意車輛行至無號誌之交岔路口
    ，支線道車應暫停讓幹線道車先行，且閃光紅燈表示「停車再開」，車輛應減速
    接近，先停止於交岔路口前，讓幹道車優先通行後認為安全時，方得續行，而依
    當時天候晴朗、日間自然光線、路面乾燥無缺陷、道路上未有任何障礙物、視距
    復屬良好等情形以觀，客觀上亦無不能注意之情事，其竟疏於注意讓幹道車優先
    通行，即貿然前行。適有甲○○騎乘車牌號碼ＶＫＯ─六七三號輕型機車，亦疏
    未注意車前狀況，未減速慢行，沿怡安路由東往西方向行駛至上址。乙○○因有
    前述過，見狀閃避不及，其自用小客車前保險桿及右前方向燈處撞及甲○○機車
    右側車身，甲○○隨即人車倒地，因而受有右鎖骨骨折、頭部、右手掌、右足踝
    擦傷等傷害。車禍事故發生後，乙○○即於現場等侯，並向警員報告車禍經過，
    在警員尚不知何人為肇事車輛之駕駛人前自首犯行，接受裁判。
二、案經甲○○訴由台南市警察局第三分局報告臺灣臺南地方法院檢察署檢察官偵查
    起訴。
    理  由
一、訊據被告乙○○固坦承於右揭時、地，駕車與告訴人相擦撞，並致告訴人受有傷
    害之事實，惟矢口否認有何過失傷害犯行，辯稱：是告訴人自已來撞伊的自用小
    客車，不是伊去撞告訴人的，告訴人右手骨折，是因為他未戴安全帽，用手護頭
    ，手才受傷，事後伊有幫告訴人修繕機車，已經支付新臺幣四千五百五十元云云
    。經查：
    （一）右揭犯罪事實，業據告訴人甲○○於警訊、偵審時指訴綦詳，並有道路交
          通事故調查報告表一紙、現場及車損照片七張、財團法人奇美醫院診斷證
          明書一紙附卷可參。
    （二）按車輛行至無號誌之交岔路口，支線道車應暫停讓幹線道車先行，道路交
          通安全規則第一百零二條第一項第二款定有明文。又閃光紅燈表示「停車
          再開」，車輛應減速接近，先停止於交岔路口前，讓幹道車優先通行後認
          為安全時，方得續行，道路交通標誌標線號誌設置規則第一百十一條第一
          項第二款亦定有明文。經查，依道路交通事故調查報告表所示，本件肇事
          地點被告原行駛之台南市○○路○段二六二巷，係屬支線道；而告訴人所
          行駛之怡安路，係屬幹線道，且被告所行方向，設有閃光紅燈號誌，被告
          自應先停止於交岔路口前，讓幹線道之告訴人騎乘之機車先行，確認安全
          無虞時，方得續行。次查，依被告及告訴人所陳，告訴人原係騎乘機車由
          東往西之方向行駛，被告係駕駛自用小客車由南往北方向行駛，而依被告
          之自用小客車之車損係位於前保險桿正下方懸掛車牌處及右前方向燈處，
          而告訴人所騎乘之機車則係右側車身毀損，此有車損照片五張在卷足資佐
          證，足證本件車禍確係因被告駕車撞及告訴人之機車而發生。是被告所辯
          ，顯係臨訟卸責之詞，不足採信。從而本件被告乙○○於上開時、地，駕
          車行經該交岔路口時，理應注意前述規定，依當時情形，又無不能注意之
          情事，竟疏於注意進入交岔路口，致生車禍肇事，是被告顯有過失。況本
          件經送台灣省台南區行車事故鑑定委員會暨台灣省車行車事故覆議鑑定委
          員會鑑定結果，亦均持相同見解，有該上開二鑑定委員會九十年六月八日
          南鑑字第九ＯＯ六一七號、九十年九月十九日府覆議字第九０一七四二號
          函及鑑定意見書在卷可按。
    （三）再者，本件告訴人甲○○因此次車禍，受有如事實欄所載之傷害，而被告
          乙○○之過失駕車行為，與告訴人所受之傷害間，復具有相當因果關係，
          雖告訴人甲○○於本件車禍之發生亦有疏失，但既由於被告之過失併合而
          為危害發生之原因，被告之刑責，當不能因此相抵而解免，僅可供量刑之
          斟酌而已，本件事證明確，被告過失傷害犯行，堪予認定。
二、核被告乙○○所為，係犯刑法第二百八十四條第一項前段之普通過失傷害罪。又
    被告於肇事後犯罪未被有偵查權之公務員或機關發覺前，向警方自首坦承犯行，
    進而接受裁判，有警訊筆錄一件在卷可稽，爰依自首之規定減輕其刑。本院審酌
    被本院審酌被告之生活狀況、品行、智識程度、犯罪所生之危險或損害、告訴人
    甲○○所受傷勢亦屬嚴重，然告訴人於本件車禍之發生，亦具肇事因素，及被告
    為告訴人支付四千五百五十元機車修繕費等一切情狀，量處如主文所示之刑，並
    諭知易科罰金之折算標準，以資懲儆。據
上論斷，應依刑事訴訟法第二百九十九條第一項前段，刑法第二百八十四條第一項前
段、第六十二條前段、第四十一條第一項前段，罰金罰鍰提高標準條例第一條前段、
第二條，判決如主文。
中      華      民      國    九十      年      十      月    二十三    日
                              臺灣臺南地方法院交通法庭
                                      法  官    田  幸  艷
右正本證明與原本無異。
如不服本判決，應於判決送達後十日內向本院提出上訴狀( 應附繕本 )。
                                      書記官    廖  明  娟
中      華      民      國    九十      年      十      月    二十三    日
附錄本案論罪科刑法條全文：
刑法第二百八十四條第一項（普通過失傷害罪）
因過失傷害人者，處六月以下有期徒刑、拘役或五百元以下罰金，致重傷者，處一年
以下有期徒刑、拘役或五百元以下罰金。


司法院資訊處製作；財團法人民間司法改革基金會備份。
